最高法院刑事判決　　　　　　一○○年度台上字第四一九九號
上　訴　人　盧美鳳
　　　　　　周添權
上列上訴人等因違反毒品危害防制條例等罪案件，不服台灣高等
法院台中分院中華民國一○○年四月二十七日第二審判決（九十
九年度上重訴字第一二、一三號、九十九年度上訴字第二五二六
號，起訴案號：台灣彰化地方法院檢察署九十八年度偵字第九三
０四、九六九九號，追加起訴案號：同署九十八年度偵字第一○
二一七號，九十九年度偵緝字第九四、九五號），提起上訴，本
院判決如下：
    主  文
上訴駁回。
    理  由
按刑事訴訟法第三百七十七條規定，上訴於第三審法院，非以判
決違背法令為理由，不得為之。是提起第三審上訴，應以原判決
違背法令為理由，係屬法定要件。如果上訴理由書狀並未依據卷
內訴訟資料，具體指摘原判決不適用何種法則或如何適用不當，
或所指摘原判決違法情事，顯與法律規定得為第三審上訴理由之
違法情形，不相適合時，均應認其上訴為違背法律上之程式，予
以駁回。本件上訴人一、盧美鳳上訴意旨略稱：伊雖於偵查中自
白販賣第二級毒品甲基安非他命，其目的在爭取減刑，因不識字
、不諳國語，表達有誤所致。實乃誤觸法律。又伊患有高血壓、
心臟病、糖尿病等各種慢性疾病，不宜在監服刑，為求及早更生
，請求撤銷原判決，從輕量刑等語。二、周添權上訴意旨略稱：
（一）、原判決附表（下稱附表）一編號9-11所示，關於伊與共
同被告葉素娥、陳慶安、盧美鳳，於民國九十八年十月九日上午
九時四十五分許，販賣第一級毒品海洛因予曾忠義部分，認為伊
持葉素娥門號0000000000號行動電話，與曾忠義持柯
志龍之門號0000000000號行動電話，於當日上午九時
二十九分二十五秒曾通話聯絡，有通聯監聽譯文為據，惟伊與曾
忠義之通話內容，並未談到毒品買賣事宜。縱伊曾供稱：有通聯
監聽譯文部分伊承認（販賣）等語，然該通聯監聽譯文，既未談
及毒品買賣，原判決採為不利伊之論據，自屬證據上理由矛盾之
違法。關於附表一編號l0-1所示，伊與葉素娥、謝雅萍共同販賣
第一級毒品海洛因與第二級毒品甲基安非他命予綽號「豐原」之
人部分，係以葉素娥前揭行動電話與謝雅萍持用門號00000
00000號行動電話之通聯監聽譯文，及謝雅萍於偵查、第一
審審理時之證詞；葉素娥以上開行動電話與綽號「豐原」之人持
用門號0000000000號行動電話通聯監聽譯文，及葉素
娥另以上開行動電話與謝雅萍持用門號0000000000號
行動電話之通聯監聽譯文為其論據。關於附表一編號l2所示，伊
與葉素娥、謝雅萍於同月四日下午二時十二分共同販賣海洛因予
綽號「小琪」之女子部分，係以葉素娥持用門號0000000
000號行動電話與謝雅萍持用門號0000000000號行
動電話，於同月四日十四時二分二十八秒之通聯監聽譯文及謝雅
萍於偵查中及第一審審理時之證詞為依據。關於附表一編號14-4
所示，伊與葉素娥、盧美鳳於同月四日上午九時十二分許，共同
販賣毒品海洛因予真實姓名年籍不詳之成年人部分，係葉素娥以
門號0000000000號行動電話與該不詳姓名之成年男子
持用門號0000000000號行動電話之通聯監聽譯文，及
葉素娥另以上開行動電話與謝雅萍持用之門號00000000
00號行動電話之通聯監聽譯文，及謝雅萍在偵查中、第一審之
證詞，為其論罪科刑之基礎。然因上開通聯監聽譯文完全是葉素
娥與謝雅萍之對話，並無伊與葉素娥、謝雅萍之對話。且由葉素
娥與謝雅萍之通聯對話，足以證明葉素娥業已將毒品交付謝雅萍
，謝雅萍復已與購毒者完成交易，何來由伊介入交易毒品之餘地
？原審就此未詳加審酌，遽憑該通聯監聽譯文認定伊參與販賣第
一級及第二級毒品罪，顯屬證據上理由矛盾之違法。（二）、毒
品危害防制條例第十七條第二項明定：犯第四條至第八條之罪於
偵查及審判中均自白者，減輕其刑。周添權所犯如附表二編號 2
、3 所示時、地無償轉讓毒品海洛因煙捲一支予曾忠義及免費提
供毒品海洛因予廖俊彥施用各一次犯行，伊於原審均已自白，符
合減輕其刑之規定。原判決未予減輕其刑，自有判決不適用法則
之違法。（三）、伊於九十八年十月四日以門號0000000
000號行動電話與楊宏志之通聯內容顯示，其當時人在桃園縣
楊梅鎮，此有其所提通聯紀錄影本一件為憑。該發話之基地台位
置亦在桃園縣楊梅鎮，復有尚華汽車有限公司車輛維修資料影本
一件，顯示伊所有車號七六六－QR自小客車，係於同月五日由伊
前往桃園縣平鎮市○○路○段一○二號該公司取車，亦有該公司
基本資料影本一件為憑。伊於同月四、五日，既均在桃園縣楊梅
鎮、平鎮市，則伊顯不可能同時在彰化市幫葉素娥販賣毒品。此
為對伊有利之證據，惟原審竟未斟酌，亦未敘明何以不予採納之
理由，其判決顯有不備理由之違法。（四）、附表一編號9-11所
示部分，縱認伊代接葉素娥電話有違規定，充其量亦僅成立販賣
毒品罪之幫助犯，不應論以共同正犯，原判決顯有適用法則不當
之違法。（五）、附表一編號10-1所示伊與葉素娥、謝雅萍共同
販賣第一級毒品海洛因予綽號「豐原」之人，係以共同被告謝雅
萍之證詞為其論據，惟共犯之自白，不得作為有罪判決之唯一證
據，仍應調查其他必要之證據，以察其是否與事實相符。原判決
採謝雅萍之證詞，認定伊有此部分犯行，然謝雅萍於同年九月十
六日下午三時四十三分，既尚未接毒品買者綽號「豐原」之人電
話，何以能提前於同日下午二時三十六分完成毒品交易行為？顯
有矛盾，原判決在欠缺補強證據之下，遽採與事實不符之謝雅萍
證詞為論罪之依據，自有違證據法則之違法等語。
本件原審經審理結果，認為上訴人等均有其事實欄所載之犯行，
罪證明確。盧美鳳所犯如附表一編號14-1、14-2部分，改判仍論
處共同販賣第二級毒品二罪刑（各處有期徒刑七年二月及相關沒
收之宣告；與未上訴第三審，已判刑確定之販賣第一級毒品部分
所處之刑，定應執行刑為有期徒刑十六年暨相關沒收之宣告）。
周添權所犯如附表一編號9-11、10-1、10-2、l2、14-4等五罪（
其中附表一編號10-1部分，依刑法想像競合犯之規定；另所犯前
開五罪均依刑法第五十九條之規定，減輕其刑），改判仍論處共
同販賣第一級毒品五罪刑（均累犯，分別判處有期徒刑十五年八
月、十六年、十五年八月、十五年八月、十五年六月及相關沒收
之宣告）；關於其所犯附表二編號2、3兩罪，仍維持第一審之科
刑判決，論處周添權轉讓第一級毒品二罪刑（均累犯，各處有期
徒刑一年六月），並駁回其在第二審之上訴。其撤銷改判部分所
處之刑與上訴駁回部分所處之刑，定應執行刑為有期徒刑十七年
六月暨相關沒收之宣告。係依憑：（一）盧美鳳與葉素娥共同販
賣如附表一編號14-1所示之第二級毒品甲基安非他命，予不詳姓
名之成年男子犯行，已據盧美鳳於偵查中坦承：葉素娥是伊弟媳
，九十八年九月二十二日晚上六時五十二分五十七秒及同日晚上
七時四分二十七秒電話通聯監聽譯文，該電話是伊接的，葉素娥
交代伊如果有人打電話要來拿甲基安非他命，由伊拿給一名不認
識之人，「要簽二○」意思是新台幣（下同）一千五百元之甲基
安非他命，是葉素娥跟伊說的，伊後來有拿一千五百元甲基安非
他命去彰安國中，因為葉素娥對我很好，租房子給伊住，故才幫
她送毒品等語（見偵字第九三○四號卷第一八六頁）。又有門號
0000000000號（由盧美鳳持用葉素娥電話）與門號0
000000000號（毒品買者，姓名年籍不詳之成年男子）
，於九十八年九月二十二日十八時五十二分五十七秒及同日十九
時四分二十七秒之電話監聽譯文可稽（見警卷一第五九頁）。該
通聯監聽譯文，確屬盧美鳳與上開男子（毒品買者）關於甲基安
非他命毒品交易通話過程內容甚明，且與其偵查中供述互核相符
。又盧美鳳與葉素娥共同於附表一編號14-2所示時、地，以一千
五百元之價格販賣重量不詳之第二級毒品甲基安非他命，予不詳
姓名之成年男子犯行，亦已據盧美鳳於偵查中坦承：葉素娥叫伊
幫他送一千五百元甲基安非他命給一個伊不認識之男子，地點也
是彰安國中附近等情不諱，又有葉素娥所有由盧美鳳持用門號0
000000000號行動電話與不詳年籍姓名之成年男子所持
用之門號0000000000號行動電話，於同日晚上六時十
六分五十三秒及同日晚上六時二十六分四十八秒通聯監聽譯文附
卷可佐（見警卷一第五九頁），稽其通話內容「拿上一期的組仔
錢一千五百元給妳啦」、「你不是到了嗎？你姐仔有交代啊」，
「你來那個七七（7-11便利商店）那邊好嗎？後面喔！我出來」
等語，確屬毒品交易之聯絡暗語無疑，並有扣案如附表四之三葉
素娥所有供本案犯罪所用之行動電話、電子磅秤、分裝袋、葡萄
糖足資佐證。（二）周添權於附表一編號9-11所示時、地，以
一千五百元之價格，販賣不詳重量之第一級毒品海洛因予曾忠義
之犯行，業據共同正犯葉素娥供認不諱，又有周添權持用葉素娥
所有門號0000000000號行動電話，與曾忠義持用柯志
龍所有門號0000000000號行動電話，於同年十月九日
九時二十九分二十五秒之監聽譯文（見偵字第九三○四號卷第二
一三頁），及葉素娥以門號0000000000號行動電話，
與曾忠義持用柯志龍所有上開行動電話，於同日九時三十二分四
十五秒、同日九時三十六分二秒、同日九時四十分四十七秒之通
聯監聽譯文可稽（見同上偵查卷第二一三頁），而證人曾忠義於
偵查中證稱：前揭四通監聽譯文，係其打電話給葉素娥，第二通
（即同日九時二十九分二十五秒）是綽號「阿權」之周添權接聽
，其跟「阿權」說你跟葉素娥講一下伊快到了，第三通是葉素娥
接聽的，這次買一千五百元海洛因，在黃昏市場前停車場交易，
時間是當日九時四十五分左右，葉素娥騎機車來，給伊一千五百
元海洛因，伊付葉素娥一千五百元等語（見同上偵查卷第二一九
頁），嗣其於第一審審理中結證稱：確有該次交易，並指稱上開
第一通通聯監聽譯文係周添權所接聽等情（見訴字第二○七四號
卷三第一二八頁），再徵之周添權於檢察官偵訊時，曾供稱：「
（問：有無幫葉素娥接聽電話販賣毒品？）有監聽譯文部分我承
認，有時候是幫他接電話，告訴葉素娥說有人要買毒品，葉女為
其朋友，幫她接電話，買毒品會算其較便宜等語，核與事實相符
，應可採信。關於附表一編號lO-l所示時、地，周添權、葉素
娥與謝雅萍共同販賣第一級毒品海洛因與第二級毒品甲基安非他
命予綽號「豐原」（台語）之成年男子部分，有葉素娥持用門號
0000000000號行動電話與謝雅萍持用門號00000
00000號行動電話，於同年九月十六日十四時二十六分八秒
、同日十五時四三分一秒之通聯監聽譯文（見警卷一第二三頁）
，又共同被告謝雅萍於偵查中證稱：上開第一通監聽譯文，係葉
素娥打給伊，說綽號「豐原」之人要過來，他要「四一」之東西
，葉素娥講「四一」意思就是兩個「八一」合起來之意，還要兩
個「不會愛睡」，意思是說倒一點甲基安非他命進去，後來伊去
葉素娥檳榔攤，跟葉素娥拿上開毒品給綽號「豐原」之人，之後
伊拿到中正路黃昏市場給綽號「豐原」之人，時間約是當天下午
二點三十六分左右等語（見同上偵查卷第一六○頁），嗣謝雅萍
於第一審審理時具結稱：伊於偵訊筆錄所述內容實在，周添權跟
葉素娥在一起，幫葉女送去之東西（指上開毒品）是周添權所有
，綽號「豐原」之人，葉素娥與周添權均認識，況周添權就此部
分，在第一審亦直承曾經拿海洛因給謝雅萍，時間已忘記，綽號
「豐原」之人伊認識等語（見訴字第三二八號卷一第七五頁背面
），既係向周添權調取毒品，所收取之價金自應交付周添權無疑
。關於附表一編號10-2所示時、地，周添權、葉素娥、謝雅萍
共同以三千元之價格，販賣不詳重量海洛因予綽號「豐原」之人
之犯行，業據謝雅萍於檢察官偵查中結證稱：通聯監聽譯文內容
是葉素娥打電話來說綽號「豐原」之人，於當天下午一時二十五
分會到彰化火車站，要伊拿三千元海洛因及一些甲基安非他命去
彰化火車站，時間是當天下午一時四十七分左右等語（見同上偵
查卷第一六一頁），復於第一審結證稱：葉素娥打電話要伊去調
毒品，並到彰化火車站交付毒品，伊即向周添權拿毒品，這次只
有海洛因沒有甲基安非他命，伊在彰化火車站向綽號「豐原」之
男子收取三千元，交給周添權等情（見訴字第二○七四號卷四第
一二○至一二九頁、第一九九至二○八頁），周添權於第一審審
理時亦不否認收取謝雅萍所交付之三千元無誤（見訴字第三二八
號卷一第七四頁背面）。又有葉素娥持用之門號0000000
000號行動電話與綽號「豐原」之人持用之門號000000
0000號之行動電話通聯監聽譯文，及葉素娥前揭行動電話與
謝雅萍持用門號0000000000號行動電話，於當天下午
十二時三十一分四十三秒起至二時三十三分五十三秒之聯絡交付
毒品通聯監聽譯文（見訴字第二○七四號卷四第五○至五一頁）
，互核相符。附表一編號l2所示，周添權與葉素娥、謝雅萍於
九十八年十月四日下午二時十二分共同販賣海洛因予真實姓名年
籍不詳綽號「小琪」之成年女子部分，業據謝雅萍於偵查中結證
稱：監聽譯文內容，係其回報葉素娥已經處理好，葉素娥再跟其
說，黃昏市場那裡有個小姐要買○．六七公克海洛因，價格是三
千元，其大約是下午二時十二分到黃昏市場，那小姐叫「小琪」
，「小琪」給其三千元，其再拿給葉素娥等語（見偵字第九三○
四號卷第一五九、二四二頁），惟其後於第一審已更正稱：「小
琪」這次毒品交易，是葉素娥打電話叫其去送，毒品是向周添權
拿的，毒品交給小琪後，收錢交給周添權。（見訴字第二○七四
號卷四第一二○至一二九頁、第一九九至二○二頁）；葉素娥於
第一審供稱：伊接到小琪電話，叫謝雅萍去調（毒品），伊沒拿
到錢等語相符（見同上卷二第四五頁背面），及於原審審理時仍
坦承有此部分犯行；而周添權於原審審理時亦供稱確有此次交易
，毒品係謝雅萍向伊拿的等語。復有葉素娥持用門號00000
00000號行動電話與謝雅萍持用門號0000000000
號行動電話通聯監聽譯文（見警卷一第二二頁）可稽，事證至明
。附表一編號14-4所示時、地，周添權與葉素娥、謝雅萍共同
販賣海洛因予不詳姓名成年男子犯行部分，有葉素娥所有門號0
000000000號行動電話與該不詳姓名成年男子持用門號
0000000000號行動電話，於同年十月四日上午八時四
十一分四十八秒及同日上午八時五十三分四十八秒之通聯監聽譯
文（見訴字第二○七四號卷四第五○頁），顯示葉素娥與該不詳
姓名成年男子通話聯絡無誤，又葉素娥復以上開行動電話與謝雅
萍持用門號0000000000號行動電話，於當天上午八時
五十四分五十三秒之通話內容：「姐仔喔！他有電話嗎？我整條
路繞來繞去沒看到人ㄝ」，及同日上午八時五十七分四十六秒之
通話內容：「我跟妳說啦！他說他在全家啦，哪裡的全家，是黃
昏市場前面那間喔」（見訴字第二○七四號卷四第五○頁）。另
謝雅萍於偵查中證稱：因為葉素娥當時睡在我家，後來我就幫他
拿一千五百元海洛因去中正路全家便利商店給葉素娥之朋友，那
個人我不認識，時間是上午九時十二分左右等語（見偵字第九三
○四號卷第一六○至一六一頁）；復於第一審結證稱：係葉素娥
叫伊去送毒品，但毒品是周添權的，錢也交給周添權等情（見訴
字第二○七四號卷四第一二○至一二八頁）；周添權於第一審準
備程序中供稱：「有，這個人我不知道姓名、綽號，我有拿到一
千五百元，毒品也是我的」等語，又葉素娥於第一審審理中坦承
販賣毒品之利潤每一千元可賺約二百元等語（見訴字第二○七四
號卷五第七二頁），並有扣案之葉素娥所有門號0000000
000、0000000000號之HYUNDAI 行動電話（雙卡、
含SIM 卡二張、充電器一個），及同案共犯謝雅萍所有門號00
00000000之G－PLUS手機（含SIM卡一張）、門號000
0000000之ALCATEL手機（含SIM卡一張）、門號0000
000000之KCM手機（含SIM卡一張）等物可資佐證，事證至
灼，周添權事後翻異前供，否認犯罪，辯稱其不知情，均與其無
關云云，顯係卸責之詞，委無足採。（三）關於附表二編號２所
示，周添權於九十八年九月三十日凌晨一時許，轉讓毒品海洛因
予證人曾忠義部分，已據周添權於第一、二審審理時坦承不諱，
核與證人曾忠義於偵查中證稱：伊約在九月三十日凌晨一時，打
電話給葉素娥，有通但沒接聽，伊直接上三樓，阿權即周添權開
門請伊進去，並請伊吸一根海洛因香煙等語相符（見偵字第九三
○四號卷第二二○頁）。另附表二編號３所示，周添權於九十九
年二月七日晚上八、九時許轉讓毒品海洛因予廖俊彥部分，亦據
周添權於第一、二審審理中坦承不諱，核與證人廖俊彥於偵查中
證稱：九十九年二月七日晚上八、九時許，在「山水和風汽車旅
館」，用香煙施用海洛因一次，是周添權給我的等語（見偵緝字
第九四號卷第二九頁）相符，周添權此部分犯行，亦甚灼然。原
審已詳敘其調查、取捨證據之結果及憑以認定犯罪事實之心證理
由。從形式上觀察，並無違反經驗、論理法則或其他足以影響判
決結果之違法情形存在。另查：（一）、刑法關於正犯、幫助犯
之區別，係以其主觀之犯意及客觀之犯行為標準，凡以自己犯罪
之意思而參與犯罪，無論其所參與者是否犯罪構成要件之行為，
皆為正犯，其以幫助他人犯罪之意思而參與犯罪，其所參與者，
苟係犯罪構成要件之行為，亦為正犯，必以幫助他人犯罪之意思
而參與犯罪，其所參與者又為犯罪構成要件以外之行為，始為幫
助犯。而共同實行犯罪行為之人，在合同意思範圍以內，各自分
擔犯罪行為之一部，相互利用他人之行為，以達其犯罪之目的者
，即應對於全部所發生之結果，共同負責。本件附表一編號9-11
所示，係周添權與葉素娥共同販賣毒品海洛因予曾忠義，由周添
權接聽電話，葉素娥負責送毒品予曾忠義並收取一千五百元，已
據周添權與葉素娥供承不諱，核與毒品買者曾忠義證述情節相符
，又有行動電話通聯監聽譯文附卷可稽（見偵字第九三○四號卷
第二一三頁），與門號第0000000000號行動電話一具
（含SIM 卡二張、充電器一個）可佐，周添權復稱替葉素娥接聽
電話，向其買毒品會較便宜等語，顯見周添權係以共同犯罪之意
思，而參與本次毒品買賣之聯絡約定行為，應成立共同正犯，原
判決論以共同正犯，其適用法則並無違誤，周添權上訴意旨（四
）所指其僅成立幫助犯云云，非適法之第三審上訴理由。（二）
、證據之取捨及證據證明力如何，均屬事實審法院得自由裁量、
判斷之職權，茍其此項裁量、判斷，並不悖乎通常一般之人日常
生活經驗之定則，又於判決內論敘其何以作此判斷之心證理由者
，即不得任意指摘其為違法，據為提起第三審上訴之合法理由。
周添權就附表一編號9-11、10-1、10-2、l2、14-4等五次販賣第
一級毒品海洛因之犯行（其中編號l0-l所示尚同時販賣第二級毒
品甲基安非他命，屬想像競合關係），或據周添權坦承犯行，或
依據共同正犯之自白及毒品買者之證述，並均有通聯監察譯文存
卷可稽，又有附表四之三扣案物可佐，詳如前述，均據原判決論
述綦詳，並就周添權所辯認為不足採，予以指駁（見原判決第七
○至八九頁），周添權上訴意旨（一）、（三）所指通聯監察譯
文無其談話內容，其不知情，及九十八年十月四日，其人在桃園
楊梅，不可能至彰化販毒云云，亦非合法之第三審上訴理由。另
第三審為法律審，不調查事實，周添權上訴本院始提出上證一至
三號證據資料，本院無從審酌，附此敘明。（三）、所謂「補強
證據」，係指除該供述本身外，其他足以佐證該供述確具有相當
程度真實性之證據而言。其所補強者，不以事實之全部為必要，
祇須因補強證據與該供述相互印證，依社會通念，足使犯罪事實
獲得確信者，即足當之。本件附表一編號l0-l所示，周添權與葉
素娥、謝雅萍共同販賣第一級毒品海洛因與第二級毒品甲基安非
他命予綽號「豐原」之成年男子犯行，除據共同正犯謝雅萍於第
一審結證供稱：周添權跟葉素娥在一起，伊幫葉女所送之毒品，
是周添權所有，綽號「豐原」之人，葉素娥與周添權均認識等語
外，周添權在第一審復直承曾經拿海洛因給謝雅萍，時間已忘記
，綽號「豐原」之人，伊認識等語（見訴字第三二八號卷一第七
五頁）相符，又有葉素娥持用門號0000000000號行動
電話與謝雅萍持用門號0000000000號行動電話通聯監
聽譯文（見警卷一第二三頁）及葉素娥所有前揭行動電話扣案可
佐，罪證至明。並非僅憑共犯謝雅萍之自白定罪，周添權上訴意
旨（五）所指，即有誤會，難謂無補強證據。（四）、現行毒品
危害防制條例第十七條第二項規定：「犯第四條至第八條之罪於
偵查及審判中均自白者，減輕其刑。」是犯該條例第八條第一項
之轉讓第一級毒品罪，須於偵查及審判中均自白者，始得減輕其
刑。原判決理由已說明，周添權僅於審理中（即第一、二審）自
白本件犯行，其於偵查時並未自白犯行，與毒品危害防制條例第
十七條第二項之減刑規定不相符合，原判決業已說明無從邀減刑
之寬典（見原判決第一一二頁），並無周添權上訴意旨(二)所指之
違誤。（五）、量刑之輕重，乃實體法上賦予法院得為自由裁量
之事項，倘已斟酌刑法第五十七條各款所列情狀而未逾越法定刑
度，或濫用其權限，即不能任意指為違法。盧美鳳上訴意旨所指
其誤觸法律，且患有多種慢性病，請求從輕量刑云云，非適法之
第三審上訴理由。其餘上訴意旨，無非係對事實審法院採證認事
之職權行使及原審已調查、判決理由已說明或與本件犯罪構成要
件無關之事項，仍執陳詞，徒憑己見再為事實上或細節上之爭執
，亦非適法之第三審上訴理由。應認其等上訴為違背法律上之程
式，均應予駁回。
據上論結，應依刑事訴訟法第三百九十五條前段，判決如主文。
中    華    民    國  一○○  年    八    月    三    日
                      最高法院刑事第七庭
                          審判長法官  花  滿  堂  
                                法官  洪  昌  宏  
                                法官  徐  昌  錦  
                                法官  王  聰  明  
                                法官  林  瑞  斌  
本件正本證明與原本無異
                                      書  記  官  
中    華    民    國  一○○  年    八    月    五    日
                                                       s